臺灣新竹地方法院刑事判決　　　　　　　 96年度易字第466號
公　訴　人　臺灣新竹地方法院檢察署檢察官
被　　　告　甲○○
上列被告因竊盜案件，經檢察官聲請以簡易判決處刑（96年度偵
字第997號），本院認不宜以簡易判決處刑，改行通常程序，經
本院合議庭裁定行簡式審判程序，判決如下：
    主  文
甲○○竊盜，處有期徒刑貳月，減為有期徒刑壹月，如易科罰金
，以新臺幣壹仟元折算壹日。又竊盜，處有期徒刑貳月，減為有
期徒刑壹月，如易科罰金，以新臺幣壹仟元折算壹日。又竊盜，
處有期徒刑貳月，減為有期徒刑壹月，如易科罰金，以新臺幣壹
仟元折算壹日。又竊盜，處有期徒刑貳月，減為有期徒刑壹月，
如易科罰金，以新臺幣壹仟元折算壹日。又竊盜，處有期徒刑貳
月，減為有期徒刑壹月，如易科罰金，以新臺幣壹仟元折算壹日
。又攜帶兇器竊盜，處有期徒刑柒月，減為有期徒刑月又拾伍
日，如易科罰金，以新臺幣壹仟元折算壹日。又竊盜，處有期徒
刑貳月，減為有期徒刑壹月，如易科罰金以新臺幣壹仟元折算壹
日。應執行有期徒刑壹年，減為有期徒刑陸月，如易科罰金，以
新臺幣壹仟元折算壹日。
    事  實
一、甲○○係任職於翔宇工程公司員工，竟意圖為自己不法之所
    有，分別基於竊盜之犯意，於附表所示時間，利用職務之便
    ，趁翔宇工程公司承包和喬科技股份有限公司（下稱和喬公
    司）裝潢之機會，多次騎乘機車、駕駛公司貨車或其胞弟所
    有汽車進入位在新竹市科學園區○○○路8號之和喬公司地
    下室，分別徒手或持用該地下室中放置施工所用非其所有客
    觀上可對生命、身體構成威脅顯可為兇器使用之鉗子及鐵鎚
    各1支竊取如附表所示和喬公司、洋基工程股份有限公司放
    置於上揭地下室之財物，得手後離去，並分別將上開財物販
    售予不知情之星羽企業社負責人葉清豐及興順資源回收廠負
    責人陳慶輝（葉清豐、陳慶輝涉嫌贓物部分另經臺灣新竹地
    方法院檢察署檢察官為不起訴處分）而獲得如附表所示之贓
    款。嗣經該公司調閱監視錄影器畫面後，始悉上情。
二、案經保安警察第二總隊第三大隊第一中隊報請臺灣新竹地方
    法院檢察署檢察官偵查後聲請以簡易判決處刑。
    理  由
一、本件被告甲○○所犯刑法第320條第1項之竊盜罪及第321條
    第1項第3款之加重竊盜罪，均係非死刑、無期徒刑、最輕本
    刑為3年以上有期徒刑之罪，被告於本院準備程序進行中，
    就被訴事實為有罪之陳述，經本院合議庭認合於刑事訴訟法
    第273條之1第1項之規定，裁定進行簡式審判程序，合先敘
    明。
二、訊據被告甲○○對上揭事實迭於警詢、偵訊及本院審理時坦
    承不諱，核與告訴代理人丁旭坤及吳基榮指述之情節大致相
    符，復有和喬公司監視錄影器翻拍照片12張及被告甲○○將
    所竊取財物販賣予葉清豐之秤量單影本6張、販賣予陳慶輝
    之廢棄物回收登記表影本1份，附卷可稽。本件事證明確，
    被告各次犯行堪予認定。
三、論罪科刑：
（一）罪名：查被告甲○○於如附表編號6所示時、地竊盜所持
      用鉗子及鐵鎚各1支，該鉗子及鐵鎚之鎚子部分均為金屬
      材質等情，業經被告於本院審理時供述明確，則該鉗子及
      鐵鎚於客觀上足對人之生命、身體、安全構成威脅，可認
      係「兇器」無疑。核被告如附表編號1至5及7號所為，係
      分別犯刑法第320條第1項之竊盜罪；附表編號6號所為，
      係犯刑法第321條第1項第3款之加重竊盜罪。
（二）數罪併罰：被告所犯上揭各罪間，犯行情節互異，犯意各
      別，應予以分論併罰之。
（三）量刑：爰審酌被告正值壯年，竟不思正途取得財物，而為
      本案數次竊盜犯行，無視他人之財產權益，危害社會之財
      產秩序，且贓物皆並未追回，殊值非難，惟被告前並無不
      良素行，犯後終能坦承犯行，態度尚可且與部分被害人達
      成和解，此有和解書在卷可按等一切情狀，分別量處如主
      文所示之刑，均諭知易科罰金折算標準，及定其應執行之
      刑，以示懲儆。
（四）減刑：本件被告如附表所示各罪之犯罪時間均在96年4月2
      4日以前，均符合中華民國九十六年罪犯減刑條例第2條第
      1項第3款規定，且均無該條例第3條規定不予減刑之情形
      ，爰均減其刑期二分之一。
（五）又被告甲○○於如附表編號6所示時、地竊盜所持用鉗子
      及鐵鎚各1支，係當時置於新竹市科學園區○○○路8號
      和喬公司地下室內，非被告所有等情，業據被告於本院審
      理時所供明，爰不為沒收之諭知。
四、本案起訴書所載如附表編號6之竊盜手法及所犯法條，業經
    公訴人於96年8月14日本院準備程序當庭更正，詳如附表編
    號6所示，並此敘明。
五、據上論斷，應依刑事訴訟法第452條、第273條之1第1項、第
    299條第1項前段，刑法第320條第1項、第321條第1項第3款
    、第51條第5款、第41條第1項前段，刑法施行法第1條之1第
    1項、第2項前段，中華民國九十六年罪犯減刑條例第2條第1
    項第3款、第7條，判決如主文。
本案經檢察官林鳳師到庭執行職務。
中　　華　　民　　國　　96　　年　　 9　  月　　4　   日
                  刑事第六庭法　官  方鴻愷
以上正本證明與原本無異。
如不服本判決應於收受本判決後10日內向本院提出上訴書狀，其
未敘述上訴理由者，並得於提起上訴後10日內向本院補提理由書
狀均須按他造當事人之人數附繕本）「切勿逕送上級法院」。
中　　華　　民　　國　　96　　年　　9 　　月　　5 　　日
                            書記官  吳美雲
附錄本案論罪科刑法條：
刑法第320條
意圖為自己或第三人不法之所有，而竊取他人之動產者，為竊盜
罪，處5年以下有期徒刑、拘役或5百元以下罰金。
刑法第321條第1項第3款
犯竊盜罪而有左列情形之一者，處六月以上五年以下有期徒刑：
三  攜帶兇器而犯之者。
附表：
 ┌───────────────────────────┐
 │犯罪地點：新竹市科學園區○○○路8號                   │
 ├──┬──────┬──────┬─────┬────┤
 │編號│犯罪時間　　│犯罪實施方式│得款金額　│所犯法條│
 │    │            │及所竊財物　│（新臺幣）│        │
 ├──┼──────┼──────┼─────┼────┤
 │1　 │95年12月21日│徒手竊取鋁製│1,620元   │刑法第32│
 │　　│11時7分至11 │骨架料30至40│          │0條第1項│
 │　　│時17分許    │支          │          │        │
 ├──┼──────┼──────┼─────┼────┤
 │2　 │95年12月22日│徒手竊取鋁製│3,195元   │刑法第32│
 │　　│下午5時30分 │高架地板4片 │          │0條第1項│
 │　　│許          │            │          │        │
 ├──┼──────┼──────┼─────┼────┤
 │3　 │95年12月24日│徒手竊取鋁製│5,085元   │刑法第32│
 │　　│下午1時38分 │高架地板約11│          │0條第1項│
 │　　│至1時56分許 │片、鋁製骨架│          │        │
 │　　│            │料約7或8支  │          │        │
 ├──┼──────┼──────┼─────┼────┤
 │4　 │95年12月25日│徒手竊取鋁製│3,850元   │刑法第32│
 │　　│凌晨1時27分 │高架地板3片 │          │0條第1項│
 │　　│至1時30分許 │            │          │        │
 ├──┼──────┼──────┼─────┼────┤
 │5　 │95年12月26日│徒手竊取鋁製│1,800元   │刑法第32│
 │　　│晚間11時51分│高架地板3片 │          │0條第1項│
 │　　│至翌（27）日│            │          │        │
 │    │0時26分許   │            │          │        │
 ├──┼──────┼──────┼─────┼────┤
 │6　 │95年12月31日│以持客觀上足│4,640元   │刑法第32│
 │　　│8時55分許   │以傷人生命及│          │1條第1項│
 │　　│            │身體之鐵質鉗│          │第3款   │
 │    │            │子及鐵鎚敲斷│          │        │
 │    │            │電纜線後竊取│          │        │
 │    │            │電纜線1小綑 │          │        │
 ├──┼──────┼──────┼─────┼────┤
 │7　 │96年1月8日3 │徒手竊取高架│11,700 元 │刑法第32│
 │　　│時21分至3時3│地板約12片  │          │0條第1項│
 │    │7分         │            │          │        │
 ├──┴──────┴──────┴─────┴────┤
 │竊盜所得：共計31,890元                                │
 │（附註：除附表編號6，被告將所竊之物售予興順資源回收廠 │
 │  外，餘皆售予星羽企業社）                            │
 └───────────────────────────┘
